最　高　行　政　法　院　裁　定
　　　　　　　　　　　　　　　　　　 96年度裁字第02002號
上　訴　人　慈強營造股份有限公司
代　表　人　甲○○
訴訟代理人　連立堅律師、李淑欣律師、蘇琬婷律師
被 上訴 人　財政部高雄市國稅局
代　表　人　楊文哉
上列當事人間因營業稅事件，上訴人對於中華民國95年2月27日
高雄高等行政法院94年度訴字第830號判決，提起上訴，本院裁
定如下：
    主  文
上訴駁回。
上訴審訴訟費用由上訴人負擔。
    理  由
一、按對於高等行政法院判決上訴，非以其違背法令為理由，不
    得為之，行政訴訟法第242條定有明文。是對於高等行政法
    院判決上訴，若未具體說明原判決違背何項法令、不適用法
    規或如何適用不當之具體情事，即非主張原判決違背法令以
    為上訴理由，其上訴不應准許。
二、上訴意旨略謂：(一)上訴人為證明與武青公司間確有承攬關係
    ，提出之工程合約書、工程估驗計價單、轉帳傳票、發票、
    支付憑證、以兌現之禁止背書轉讓支票及協議書等資料，足
    以證明上訴人支付之款項係武青公司領取，上訴人已盡到證
    明雙方確有實際交易之舉證責任。(二)上訴人與武青公司間有
    交易日期（即指發票日期）與付款日期（支票到期日）相距
    數月，或不同交易日期卻開同一張支票情形，然此係因上訴
    人下包廠商並非僅武青公司一家，自然需考慮資金週轉運用
    之情，以免支票跳票導致銀行信用不佳情形發生，原判決未
    查本案有無付款事實及支付之款項與發票金額能否吻合，遽
    認定上訴人與武青公司間係虛偽交易，即有違反經驗法則暨
    未依職權調查證據之違法。(三)公司間簽訂契約或向契約對造
    人請求工程款時，本不需由負責人親自為之，只要簽約之人
    或請款之人有經公司授權即可。因此，本件雖無武青公司申
    報潘明通之薪資所得及投保資料，惟此並不代表潘明通即非
    該公司職員，蓋因勞工為工程需要而遊走多家公司之間，而
    未加入固定公司之勞工保險之情形，相當普遍。縱使潘明通
    非武青公司職員，上訴人既已表示潘明通為該承攬案件之負
    責人，原審如對其身分有質疑，應依職權傳訊之，以明實情
    。(四)武青公司雖因涉嫌開立虛偽不實之統一發票而遭台灣高
    雄地方法院提起公訴，惟該案件目前尚未判決，是否確有開
    立虛偽不實之統一發票之事實，尚有疑義，原審應依職權加
    以調查。再者，本件上訴人付款予武青公司均是使用指定受
    款人為武青公司之「禁止背書轉讓」支票之方式行之。如認
    上訴人與武青公司間並無實際交易之情形，則被上訴人應證
    明上訴人將工程款交付武青公司後，武青公司有將款項再轉
    交上訴人或第三人之事實，不能僅以台灣高雄地方法院檢察
    署檢察官起訴武青公司等67家公司於88年8月間起迄90年8月
    間止為無實際銷貨之虛設行號，即認上訴人與武青公司間並
    無實際交易云云，求為廢棄原判決。
三、經查，上訴人雖與訴外人武青公司簽訂工程合約書，惟武青
    公司係虛設行號，並未實際與上訴人交易，從而上訴人以非
    交易對象開立統一發票充當進項憑證之違章事實，業經原審
    認定在案，上訴意旨，係就原審證據取捨與事實認定之職權
    行使，主張其為不當，難認為對高等行政法院判決之如何違
    背法令已有具體之指摘，依首開說明，應認其上訴為不合法
    ，應予駁回。
四、據上論結，本件上訴為不合法，爰依行政訴訟法第249條第1
    項前段、第104條、民事訴訟法第95條、第78條，裁定如主
    文。
中　　華　　民　　國　　96　　年　　8　　 月　　30　　日
                  第二庭審判長法  官　鄭　淑　貞
                              法  官  黃　合　文
                              法  官　吳　明　鴻
                              法  官　鄭　小　康
                              法  官　帥　嘉　寶
以  上  正  本  證  明  與  原  本  無  異
中　　華　　民　　國　　96　　年　　8　　 月　　31　　日
　　　　　　　　　　　　　　　書記官　蘇　金　全
